【裁判字號】    90,台上,7067
【裁判日期】    901115
【裁判案由】    偽造有價證券
【裁判全文】
最高法院刑事判決                                九十年度台上字第七○六七號
    上  訴  人  甲○○
右上訴人因偽造有價證券案件，不服台灣高等法院台中分院中華民國八十八年九月九
日第二審更審判決（八十八年度上更(一)字第二六號，起訴案號：台灣台中地方法院檢
察署八十五年度偵字第二九七七、五九七六號），提起上訴，本院判決如左：
    主  文
上訴駁回。
    理  由
按刑事訴訟法第三百七十七條規定：上訴於第三審法院，非以判決違背法令為理由，
不得為之。是提起第三審上訴，應以原判決違背法令為理由，係屬法定要件。且必須
依據卷內資料為具體之指摘，並足據以辨認原判決已具備違背法令之形式，始屬相當
。本件原判決撤銷第一審關於甲○○偽造有價證券部分之科刑判決，改判依牽連犯關
係，從一重論處上訴人甲○○共同連續意圖供行使之用，而偽造有價證券罪刑。已
明所憑證據及認定理由。對於上訴人矢口否認有偽造有價證券犯行，辯稱：伊僅係被
林進發（另案由台灣桃園地方法院檢察署檢察官偵辦）利用充當人頭而已，並未參與
冒名租屋、偽造印章、身分證及販售人頭支票等行為云云。認係事後圖卸之詞，不足
採信，並已依據卷內證據資料，逐一指駁。且明證人即虛設之現通通訊企業有限公
司業務員徐志仁於原審證稱：「公司之事務均係林進發在處理，我不清楚丁維屏、吳
水杉、甲○○等三人有無參與處理」等語，係迴護之詞，委無可取，綦詳。原判決所
為合法之事實認定，俱有卷內證據資料足憑，從形式上觀察，並無如上訴意旨所指調
查未盡之違背法令之情形存在。上訴意旨除仍執其在原審所辯陳詞否認犯罪外，另指
上訴人當時受林進發之託，僅持其所交付之他人身分證至金融機構開設支票存款戶及
領取支票之工作，於領取支票簿後，旋即交付林進發，至於林進發如何取得他人身分
證，是否販賣人頭支票，與上訴人無涉。又林進發、丁維屏二人與不詳姓名之購買支
票者，如何共同完成偽造有價證券及其後使用詐術，而使不知情之第三人陷於錯誤，
而交付各式財物，上訴人不曾參與，上訴人與買受空頭支票者間有無共犯關係，原判
決理由並未及其所憑證據，遽以共同正犯論處上訴人罪刑，自有不載理由、理由矛
盾及適用法則不當之違法云云。查共同實施犯罪行為之人，在合同意思範圍以內，各
自分擔犯罪行為之一部，相互利用他人之行為，以達其犯罪之目的者，即應對於全部
所發生之結果，共同負責。原判決論處上訴人與林進發及買受空頭支票者間，有犯意
聯絡及行為分擔，均為共同正犯，已於理由內詳加說明，自無理由不備、理由矛盾及
適用法則不當之違法。上訴意旨置原判決已詳加說明之事項，指其有上述之違法，顯
非依據卷內資料為具體指摘之適法第三審上訴理由。至上訴意旨其餘所指，均為單純
之事實上爭執，雖泛言指摘其有證據調查未盡之違法，然於判決並無影響，依刑事訴
訟法第三百八十條規定，亦不得據為第三審上訴之適法理由。又上訴意旨另指原判決
附表七編號五所列應沒收附表三所示之印章二十四顆，經查附表三扣案之印章有十二
顆，附表三編號十二、十三、十四、十五、十八、十九、二十、二十一、二十二、二
十三漏未載明偽造之印章顆數，如均係被偽造印章一顆，則未扣案之印章數為十三顆
（上訴理由狀誤載為附表二及漏計編號十一、二十四），原判決諭知沒收二十四顆，
與事實不符一節。經查原判決主文僅宣示原判決附表七所示之物沒收，並於附表七編
號五沒收依據欄加以說明，核無違法之情形，上訴意旨以此指摘，不無誤會。綜上說
明，應認其上訴為違背法律上之程式，予以駁回。
據上論結，應依刑事訴訟法第三百九十五條前段，判決如主文。
中      華      民      國     九十     年      十一    月     十五     日
                              最高法院刑事第三庭
                                  審判長法官  陳  錫  奎
                                        法官  洪  清  江
                                        法官  李  伯  道
                                        法官  呂  丹  玉
                                        法官  惠  光  霞
      右正本證明與原本無異
                                              書  記  官
中      華      民      國     九十     年     十一     月    二十二    日


司法院資訊處製作；財團法人民間司法改革基金會備份。
